臺灣屏東地方法院刑事裁定
111年度聲字第583號
聲  請  人  
即  被  告   陳宗林


                    （現於法務部○○○○○○○○強制戒治中）
指定辯護人   本院公設辯護人張宏惠  
上列聲請人即被告因毒品危害防制條例案件（本院111年度訴字
第95號），聲請發還扣押物，本院裁定如下：
    主  文
扣案如附表所示之物，准予發還陳宗林。
    理  由
一、聲請意旨略以：被告即聲請人（下稱被告）陳宗林因涉犯毒
    品危害防制條例第4條第2項、第11條第3項之販賣第二級毒
    品、持有第一級毒品純質淨重10公克以上罪等罪，經檢察官
    起訴後，由本院以111年度訴字第95號案件審理中，而為警
    扣得如附表所示之物，均為被告所有，且與被告上開案件所
    涉罪嫌無涉，業據被告供承在卷，爰依刑事訴訟法第142條
    規定，聲請發還如附表所示之物等語。
二、按可為證據或得沒收之物，得扣押之；扣押物若無留存之必
    要者，不待案件之終結，應以法院之裁定或檢察官之命令發
    還之，其係贓物而無第三人主張權利者，應發還被害人，刑
    事訴訟法第133條第1項、第142條第1項分別定有明文。所謂
    「無留存之必要」，係指扣押物作為證據之必要性不足或是
    扣押物無毀損滅失之虞或認為扣押物不能證明與行為人之犯
    罪行為有關者而言。是以，扣押物如非得沒收之物，又無第
    三人主張權利者，原則上受理訴訟繫屬之法院即應依聲請裁
    定發還，或依同法第142條第2項之規定，因所有人、持有人
    或保管人之請求，命其負保管之責，暫行發還，然倘仍有留
    存為證據或其他必要情形，仍得繼續扣押之。而此扣押必要
    性有無問題，乃審理法院依案件調查結果審酌，屬法院裁量
    之權限。從而，扣押物若非得沒收之物，又無留作證據之必
    要者，即無留存之必要，受理訴訟繫屬之法院應依職權或依
    聲請裁定發還。
三、經查，被告違反毒品危害防制條例案件，經臺灣屏東地方檢
    察署檢察官以110年度偵字第12518號提起公訴，被告被訴販
    賣第二級毒品及持有第一級毒品等罪。而扣案如附表所示之
    物均為被告所有，於民國110年12月16日為警查扣等情，業
    據被告自承在卷，並有屏東縣政府警察局枋寮分局搜索扣押
    筆錄暨扣押物品目錄表各1份在卷可按（見警卷第36至38頁
    ）。審酌扣案如附表所示之物均非違禁物，亦無其他第三人
    出面對該等扣押物主張權利，且檢察官起訴書並未將該等扣
    案物引用為證據，復未指出該等扣案物與被告所涉違反毒品
    危害防制條例之犯罪事實有何關連，是尚無證據足認扣案如
    附表所示之物，可為本案證據及得沒收之物，應認無繼續扣
    押留存之必要。從而，被告聲請發還前揭物品，於法並無不
    合，應予准許。
四、依刑事訴訟法第220條、第142條第1項前段，裁定如主文。
中　　華　　民　　國　　111 　年　　6 　　月　　27　　日
                  刑事第三庭    審判長法  官  鍾佩真
                                      法  官  張瑞德
                                      法  官  黃虹蓁
以上正本證明與原本無異。
如不服本裁定應於裁定送達後5日內向本院提出抗告書狀敘述抗
告之理由抗告於臺灣高等法院高雄分院。
中　　華　　民　　國　　111 　年　　6 　　月　　28　　日
                                      書記官  陳恩慈
附表：
編號 物品名稱 數量 備註 1 日幣 12,000元 即屏東縣政府枋寮分局扣押物品目錄表編號1所示（見警卷第30頁） 2 人民幣 100元 即屏東縣政府枋寮分局扣押物品目錄表編號2所示（見警卷第30頁） 3 CANADA字樣金幣(含木盒1個) 4個 即屏東縣政府枋寮分局扣押物品目錄表編號3所示（見警卷第30頁） 4 多拉A夢字樣金幣 5個 即屏東縣政府枋寮分局扣押物品目錄表編號5所示（見警卷第30頁） 5 玉製手鐲 3個 即屏東縣政府枋寮分局扣押物品目錄表編號7所示（見警卷第30頁） 6 金牌壹台兩(編號059586) 1個 即屏東縣政府枋寮分局扣押物品目錄表編號8所示（見警卷第30頁） 7 金牌伍台錢(編號009038) 1個 即屏東縣政府枋寮分局扣押物品目錄表編號9所示（見警卷第30頁） 8 AUSTRALIAN字樣金幣 1個 即屏東縣政府枋寮分局扣押物品目錄表編號10所示（見警卷第30頁） 9 壹台兩黃金 1個 即屏東縣政府枋寮分局扣押物品目錄表編號11所示（見警卷第31頁） 10 金戒指 1個 即屏東縣政府枋寮分局扣押物品目錄表編號12所示（見警卷第31頁） 11 金項鍊 1條 即屏東縣政府枋寮分局扣押物品目錄表編號13所示（見警卷第31頁） 12 金色外觀藝品 1個 即屏東縣政府枋寮分局扣押物品目錄表編號14所示（見警卷第31頁） 13 十字架外觀項鍊(含戒指1個) 1條 即屏東縣政府枋寮分局扣押物品目錄表編號17所示（見警卷第31頁） 14 玉珮 3個 即屏東縣政府枋寮分局扣押物品目錄表編號18所示（見警卷第31頁）